臺灣彰化地方法院民事判決　94年度訴字第681號
原　　　告　乙○○○○○○○○.
法定代理人　丁○○
被　　　告　甲○○
法定代理人　丙○○
上列當事人間請求確認不同法律主體事件，本院未經言詞辯論終
結，判決如下：
    主      文
原告之訴駁回。
訴訟費用由原告負擔。
    事實及理由
一、按原告之訴，依其所述之事實，在法律上顯無理由者，法院
    得不經言詞辯論，逕以判決駁回之，民事訴訟法第二百四十
    九條第二項定有明文。
二、本件原告起訴主張：兩造之會員不但不同且奉祀之神明亦不
    同，一為觀音佛祖，供奉於員林鎮○○路五十八巷一號，一
    為地藏王，供奉於員林鎮○○路八十三號，地址不同，原告
    每逢陰曆九月十九日觀音佛祖誕辰，皆舉辦法會並宴客以宏
    慈恩，然被告每逢清明節則以其神明（即地藏王及其侍衛大
    爺、二爺等諸神明）遊街，一為在人間陽世懷慈悲聞聲救苦
    之觀音佛祖，另一為在亡者陰間拯救亡魂之地藏王，兩者神
    格亦不相同。觀音佛祖之神像多見於一般民間家庭內之主祀
    神明以庇家運，惟被告所奉之地藏王菩薩多見於坊間之靈骨
    塔或墳場內，主超幽靈，一為陽，另一為陰，性質不同，兩
    造無論所屬會員、所奉神明之神格、所在、宗旨、性質上皆
    完全不同等情。求為確認寺廟觀音佛祖與甲○○為不同法律
    主體之判決。
三、按確認之訴非原告有即受確認判決之法律上利益者，不得提
    起之，不問原告請求確認之標的，究為法律關係或其基礎事
    實之存否，抑或證書之真偽，均須原告有即受確認判決之法
    律上利益，始能認有保護之必要，且確認之訴之標的若為法
    律關係之基礎事實，則須以原告不能提起他訴訟者為限，始
    得提起，此觀民事訴訟法第二百四十七條第一、二項之規定
    自明。又所謂即受確認判決之法律上利益，係指因法律關係
    之存否不明確，致原告在私法上之地位有受侵害之危險，而
    此項危險得以對於被告之確認判決除去之者而言。查依原告
    之上開主張兩造間並無因基礎事實之法律關係不明確而發生
    爭執，亦未見該法律關係存否之不明確導致原告在私法上之
    地位陷於不安之狀態，必須法院以確認判決認定該法律關係
    或其基礎事實之存否，得除去原告在私法上地位所受侵害之
    危險，故難認原告提起本件訴訟有即受確認判決之法律上利
    益，是原告之訴欠缺權利保護要件，其訴在法律上顯無理由
    ，依法不應准許，揆櫫首揭規定得不經言詞辯論，逕以判決
    駁回之。
四、結論：原告之訴為無理由，並依民事訴訟法第249條第2項、
    第78條，判決如主文。
中　　華　　民　　國　　94　　年　　9　　月　　29　　日
                  民事第二庭    法　官　黃倩玲
以上正本係照原本作成。
如對判決上訴，應於判決送達後20日內向本院提出上訴狀。
中　　華　　民　　國　　94　　年　　9 　　月　　29　　日
                      　　　    書記官　彭月美
